臺灣臺中地方法院臺中簡易庭小額民事判決
111年度中小字第2163號
原      告  林祥寶  

被      告  賴耀堂  
            張世川  
            賴佳君  
            賴韋如  
前列2人共同
訴訟代理人  賴耀堂  
上列當事人間請求損害賠償事件，本院於民國111年9月6日言詞
辯論終結，判決如下：
    主      文
一、被告張世川應給付原告新臺幣34,000元，及自民國111年7月
    26日起至清償日止，按年息之5計算之利息。
二、原告其餘之訴駁回。
三、訴訟費用新臺幣1,000元，由被告張世川負擔。
四、本判決原告勝訴部分得假執行。
    事實及理由
一、原告主張：原告為門牌號碼臺中市○○區○○○街000巷0弄0號房
    屋（下簡稱A屋）之所有權人，被告賴耀堂則為鄰戶即臺中
    市○○區○○○街000巷0弄號7號(下簡稱B屋）之現住戶，被告賴
    佳君、賴韋如則為B屋之所有權人。111年2月18日、24日及2
    6日，被告賴耀堂委由被告張世川於B屋於頂（5)樓施建違章
    鐵皮，被告張世川並以點焊方式電燒施建鐵材，導致原告所
    有之系爭A屋4樓前陽台PU地板及頂樓PU地板遭受點焊電燒之
    火星熔毀；另外，被告張世川為施工之便，使用原告4樓前
    陽台PU地板拖行建材，亦造成PU鋪面遭受破壞，被告張世川
    上開行為業已導致原告所有之系爭A屋4樓前陽台PU陽台地板
    及頂樓PU地板喪失防水功能。原告多次以LINE聯繫被告賴耀
    堂，並要求被告賴耀堂進行系爭A屋4樓前陽台PU地板及頂樓
    PU地板之修繕，被告賴耀堂皆以推諉、卸責之内容迴避責任
    。原告僅能先自行委請師傅評估損害及報價，經評估損害後
    認定頂樓PU地板須重新鋪以全面油性底漆、破壞油性PU中塗
    修補及全面油性灰色面漆；4樓前陽台PU地板則因損害嚴重
    ，經評估損害後認定4樓前陽台PU地板須重新鋪以全面油性
    底漆、全面油性PU中塗及全面油性灰色面漆。總修復費為新
    臺幣（下同）34,000元。本案被告張世川於被告賴耀堂為本
    案侵權行為後，承攬本案系爭房屋頂樓之PU整修，因此被告
    賴耀堂與張世川應連帶負損害賠償之責任。又被告賴佳君、
    賴韋如為B屋之所有權人，亦為被告賴耀堂之女兒，應依民
    法第794條負賠償責任。而被告賴耀堂、張世川，與被告賴
    佳君、賴韋如間為不真正連帶，為此，爰依侵權行為法律關
    係、民法第794條，提起本件訴訟等語。並聲明：⑴被告賴耀
    堂、張世川應連帶給付原告34,000元及自起訴狀繕本送達翌
    日起至清償日止，按年息5%計算之利息。⑵被告賴佳君、賴
    韋如應連帶給付原告34,000元及自起訴狀繕本送達翌日起至
    清償日止，按年息5%計算之利息。⑶被告賴耀堂、張世川、
    賴佳君、賴韋如，如其中一被告已為給付，在給付之範圍内
    ，其他被告同免給付之義務。
二、被告則以：
　㈠被告賴耀堂、賴佳君、賴韋如：被告承認工程施工有損害原
    告地面PU之事實，實屬不可控之意外，而非故意為之。被告
    所請之施工廠商之專業為PU及防水施作等，雖在施工前，被
    告一再交代一切防護措施務必完善，無奈焊接鐵件時少數火
    星掉落原告PU地板未及時察覺，所幸被告五樓頂鐵皮屋施工
    點與原告四樓前陽台地面距離超過六公尺以上，所以火星之
    溫度掉到時已經降溫一些，燒傷並不嚴重，但還是造成原告
    四樓前陽台PU地板表面三個點燒傷之遺憾，施工廠商是被告
    張世川，廠商是被告賴耀堂找的，與被告被告賴佳君、賴韋
    如無關。原告主張四樓全部地板全新施作，包含未受損之部
    分。但是被告覺得原告有擴大賠償之嫌，被告請原告依民法
    213條回復原狀賠償。那是原來施工就有的瑕疵，我的廠商
    有準備的材料比較多，所以才好意幫原告施作，所以頂樓的
    瑕疵，不是我們廠商所造成的。當初原告要求我去處理的時
    候，我有叫我的廠商去修復，並不如原告所說我都一直在推
    諉，然後又不理原告。本件是有損壞，我們於3月6日的時候
    有去幫原告修復，但是原告不滿意，我再次請求廠商於3月2
    2日再次修復，但是原告已請求其他廠商去現場估價要向我
    請求賠償，如果原告要叫其他廠商去做的話，我認為不合理
    。我們原則上認為不平整的話，我會幫原告整理到平整，我
    會讓四樓陽台顏色一致化，如果原告覺得不好的話，我們一
    直想讓原告滿意，但是我們沒有辦法跟原告協調等語。並聲
    明：原告之訴駁回。
　㈡被告張世川：本件侵權行為是我所造成的，造成原告的損害
    ，我認為原告請求的範圍有擴張，所以請法官依比例原則及
    經驗法則判斷。本件應該只有我一個人要負責，因為是我施
    工的等語，並聲明：原告之訴駁回。
三、得心證之理由：
  ㈠原告主張原告為A屋之所有權人，被告賴耀堂則為B屋之現住
    戶，被告賴佳君、賴韋如則為B屋之所有權人。111年2月18
    日、24日及26日，被告賴耀堂委由被告張世川於B屋於頂（5
    )樓施建違章鐵皮，被告張世川並以點焊方式電燒施建鐵材
    ，導致原告所有之系爭A屋4樓前陽台PU地板及頂樓PU地板遭
    受點焊電燒之火星熔毀；另外，被告張世川為施工之便，使
    用原告4樓前陽台PU地板拖行建材，亦造成PU鋪面遭受破壞
    ，被告張世川上開行為業已導致原告所有之系爭A屋4樓前陽
    台PU陽台地板及頂樓PU地板喪失防水功能等情，業據原告提
    出現場照片、估價單等為證，且為被告所不爭執，應堪認此
    部分為真實。原告另主張被告張世川於被告賴耀堂為本案侵
    權行為後，承攬本案系爭房屋頂樓之PU整修，因此被告賴耀
    堂與張世川應連帶負損害賠償之責任。又被告賴佳君、賴韋
    如為B屋之所有權人，亦為被告賴耀堂之女兒，應依民法第7
    94條負賠償責任，及本件原告損害為34,000元等情，則為被
    告所否認，並以前詞置辯。
　㈡按當事人主張有利於己之事實，就其事實負有舉證之責，民
    事訴訟法第277條定有明文。次按民事訴訟如係由原告主張
    權利者，應先由原告負舉證之責，若原告先不能舉證，以證
    實自己主張之事實為真實，則被告就其抗辯事實即令不能舉
    證，或其所舉證據尚有疵累，亦應駁回原告之請求（最高法
    院17年上字第917號民事判例意旨參照）。經查，依原告所
    提出之現場照片，及被告均等自認工程施工有損害原告地面
    PU之事實，而本件被告張世川於本院言詞辯論時亦自認係因
    其個人施工不慎造成損害，與其他被告無關等語，是本件原
    告主張其所有之系爭A屋4樓前陽台PU陽台地板及頂樓PU地板
    喪失防水功能等情，固可認定係被告張世川所造成，惟原告
    主張被告賴耀堂亦為共同實施之侵權行為之人，既經被告賴
    耀堂所否認，自仍應由原告就此負舉證之責任。惟依原告提
    出之相關證據資料，均僅能證明原告所有所有之系爭A屋4樓
    前陽台PU陽台地板及頂樓PU地板喪失防水功能等情，並無法
    證明該損害係由被告賴耀堂之行為所造成，是被告認為被告
    賴耀堂應與被告張世川負共同侵權行為責任，尚屬無據。又
    被告張世川雖辯稱伊認為原告請求的範圍有擴張，所以請法
    官依比例原則及經驗法則判斷等語，然查，原告就其損害部
    分，業據其提出照片及工程估價單為證（見本院卷第59至63
    頁），應認為原告就其損害為34,000元已為妥適之舉證，被
    告張世川雖以前詞置辯，然未能舉證以實其說，本院認為原
    告主張其損害為34,000元一節，應屬有據，被告張世川所辯
    ，尚難採憑。
　㈢按土地所有人開掘土地或為建築時，不得因此使鄰地之地基
    動搖或發生危險，或使鄰地之建築物或其他工作物受其損害
    。民法第794條定有明文。本件原告雖另主張被告賴佳君、
    賴韋如為B屋之所有權人，亦為被告賴耀堂之女兒，應依民
    法第794條負賠償責任等語。然本件原告之損害係因被告張
    世川個人之過失所致，已如前述，且本件僅係被告張世川施
    作工程時產生火星，致使原告遭受損害，並非致使原告所有
    之鄰地之地基動搖或發生危險，或使原告之建築物或其他工
    作物受其損害，是原告依民法第794條請求被告賴佳君、賴
    韋如連帶賠償，尚難認為有據。
　㈣又給付有確定期限者，債務人自期限屆滿時起，負遲延責任
    。給付無確定期限者，債務人於債權人得請求給付時，經其
    催告而未為給付，自受催告時起，負遲延責任。其經債權人
    起訴而送達訴狀，或依督促程式送達支付命令，或為其他相
    類之行為者，與催告有同一之效力，民法第229條第1項、第
    2項定有明文。又遲延之債務，以支付金錢為標的者，債權
    人得請求依法定利率計算之遲延利息。但約定利率較高者，
    仍從其約定利率。應付利息之債務，其利率未經約定，亦無
    法律可據者，週年利率為5％，民法第233條第1項、第203條
    亦分別著有明文。本件原告對被告張世川之侵權行為請求權
    ，核屬無確定期限之給付，既經原告起訴而送達訴狀，被告
    張世川迄未給付，依法當應負遲延責任。是原告請求自起訴
    狀繕本送達被告張世川之翌日即111年7月26日起（見本院卷
    第179頁送達證書）至清償日止，按週年利率5％計算之法定
    遲延利息，核無不合，亦應准許。
四、綜上所述，原告依侵權行為法律關係，請求被告張世川給付
    34,000元，及自111年7月26日起，至清償日止，按年息百分
    之5計算之利息，為有理由，應予准許，逾此範圍之請求，
    則屬無據，應予駁回。
五、本件原告勝訴部分，係適用小額程序所為被告張世川敗訴之
    判決，依民事訴訟法第436 條之20規定，應依職權宣告假執
    行。
六、依民事訴訟法第436條之19第1項、第79條規定，本件訴訟費
    用額確定為1,000元（計算式：裁判費1,000元），由被告張
    世川負擔。
中　　華　　民　　國　　111 　年　　9 　　月　　30　　日
                          臺灣臺中地方法院臺中簡易庭
                                  法　官　張清洲
以上為正本，係照原本作成。
如不服本判決，應於送達後20日內，以判決違背法令為理由，向
本院提出上訴狀並表明上訴理由（上訴理由應表明一、原判決所
違背之法令及其具體內容；二、依訴訟資料可認為原判決有違背
法令之具體事實），如於本判決宣示後送達前提起上訴者，應於
判決送達後20日內補提上訴理由書（須附繕本）。並應繳納上訴
費新臺幣壹仟伍佰元，如未繳納，依民事訴訟法施行法第9 條之
規定，認當事人明知上訴要件有欠缺，逕以裁定駁回其上訴。
中　　華　　民　　國　　111 　年　　9 　　月　　30　　日
                                  書記官  陳慧津